【裁判字號】    95,抗,292
【裁判日期】    951026
【裁判案由】    假扣押
【裁判全文】
臺灣高等法院臺南分院民事裁定  95年度抗字第292號
抗  告  人  丙○○
相  對  人  聯邦商業銀行股份有限公司
法定代理人  甲○○
代  理  人  乙○○
上列抗告人與相對人間聲請假扣押事件，對於中華民國95年7月
19日臺灣臺南地方法院95年度裁全字第5675號裁定，提起抗告，
本院裁定如下：
    主  文
抗告駁回。
抗告程序費用由抗告人負擔。
    理  由
一、按當事人喪失訴訟能力或法定代理人死亡或其代理權消滅者
    ，訴訟程序在有法定代理人或取得訴訟能力之本人，承受訴
    訟以前當然停止；又承受訴訟人於得為承受時，應即為承受
    之聲明；又聲明承受訴訟，應提出書狀於受訴法院；民事訴
    訟法第170條、第175條第1項、第176條，分別定有明文。卷
    查相對人之法定代理人原為黃春鐘，於民國（下同）95年 7
    月28日改由甲○○接任，既有相對人之公司變更登記表存卷
    足稽，並據相對人具狀聲明由甲○○承受訴訟，經核並無不
    合，應予准許，合先敘明。
一、相對人在原審聲請意旨略以：抗告人向相對人請領信用卡使
    用，依約即得持卡在相對人之特約商店記帳消費，惟應於每
    月繳款截止日向相對人清償消費款，逾期依約應另給付利息
    。計自85年5月10日起至95年2月3 日抗告人持卡期間，累算
    尚欠相對人新臺幣491,747 元，自應負清償責任。雖迭經催
    討迄未償還，茲為確保債權，如非先實施假扣押，將來恐有
    難於強制執行之虞，爰願提供擔保以代釋明之不足，請求裁
    定准予假扣押等語。
二、抗告意旨略以：系爭債務已由法院審理中，自應靜待法院判
    決，且抗告人亦曾申請相對人協商未果，惟現仍繼續協商分
    期償還中，乃相對人遽對抗告人聲請裁定假扣押，顯有未當
    。爰提起抗告求廢棄原裁定，並駁回相對人假扣押之聲請等
    語。
三、惟按債權人就金錢請求或得易為金錢請求之請求，欲保全強
    制執行者，得聲請假扣押。請求及假扣押之原因，應釋明之
    。前項釋明如有不足，而債權人陳明願供擔保或法院認為適
    當者，法院得定相當之擔保，命供擔保後為假扣押；民事訴
    訟法第522條第1項、第526條第1、2 項定有明文。次按假扣
    押為保全程序而非確定私權之訴訟程序，請求及假扣押之原
    因雖應釋明，或由債權人就債務人所應受之損害，供法院所
    定之擔保以代釋明，但債權人本案債權是否確實存在，則非
    保全程序所應審認之事項，此觀民事訴訟法第526 條之規定
    自明，最高法院著有61年度臺抗字第589號判例意旨足參。
四、經查相對人主張抗告人對其負有上揭債務，業據提出抗告人
    之信用卡申請書、消費明細表等件，為相當之釋明。且依上
    開說明，釋明如有不足，然相對人陳明願供擔保者，法院即
    得定相當之擔保，命供擔保後為假扣押，況相對人對抗告人
    本案債權是否存在，及應如何償還，亦非保全程序所應審認
    之事項，原裁定命相對人供擔保後得為假扣押，經核認事用
    法並無不合。抗告人抗告意旨，指摘原裁定不當，核屬相對
    人本案債權是否存在，及應如何清償之實體爭執，尚非保全
    程序所應審認，抗告為無理由，應予駁回。
五、據上論結，本件抗告為無理由，應依強制執行法第30條之 1
    ，民事訴訟法第 495條之1第1項、第449條第1項、第95條、
    第78條，裁定如主文。
中    華    民    國    95    年    10   月    26     日
                  民事第四庭  審判長法  官  王惠一
                                    法  官  蘇重信
                                    法  官  林永茂
上為正本係照原本作成。
不得再抗告。
中    華    民    國    95    年    10   月    26     日
                                    書記官  謝素嬿
                                                Ｊ


司法院資訊處製作；財團法人民間司法改革基金會備份。
